臺灣板橋地方法院刑事判決　　　　　　　96年度訴字第3770號
公　訴　人　臺灣板橋地方法院檢察署檢察官
被　　　告　甲○○
上列被告因違反毒品危害防制條例案件，經檢察官提起公訴（九
十六年度毒偵字第六二六三號），於被告為有罪之陳述後，本院
合議庭裁定由受命法官獨任依簡式審判程序審理，茲判決如下：
    主  文
一、甲○○施用第一級毒品，處有期徒刑捌月。扣案如附表一所
    示之海洛因沒收銷燬，如附表一所示海洛因之外包裝袋壹個
    、已摻入海洛因之香煙肆支、殘留有海洛因之殘渣袋拾壹個
    與如附表二編號一、二所示之物均沒收之。
二、甲○○施用第二級毒品，處有期徒刑伍月。扣案如附表二所
    示之物沒收之。
三、以上宣示之有期徒刑，應執行有期徒刑壹年。
    事  實
一、甲○○前因施用毒品違反毒品危害防制條例案件，經檢察官
    送勒戒處所觀察、勒戒後，認無繼續施用毒品之傾向，於民
    國九十四年九月二十三日執行完畢而釋放，並由臺灣板橋地
    方法院檢察署檢察官以九十四年度毒偵字第三三七一號為不
    起訴處分確定。復同因施用毒品違反毒品危害防制條例案件
    ，經本院以九十五年度訴字第三三九一號判處有期徒刑七月
    、四月確定，嗣經裁定減刑為三月十五日及二月，並定應執
    行刑為四月十五日確定，尚未執行。
二、詎甲○○猶不知戒除毒癮，基於施用第一級毒品之犯意，於
    九十六年六月六日十五時許，在位於臺北縣縣民大道某處之
    停車場內，以摻入香煙點燃吸食煙氣之方式，施用第一級毒
    品海洛因乙次。其完成上開施用海洛因之行為後，旋於同日
    十五時至十九時十五分許期間內之某時，基於施用第二級毒
    品之犯意，同在上址以燒烤成煙而吸食煙氣之方式，施用第
    二級毒品安非他命乙次。
三、嗣於九十六年六月六日十九時十五許，為警在臺北市○○○
    路○段一三○巷四弄三二號查獲，並扣得如附表一、二所示
    之物。
四、案經臺北縣政府警察局蘆洲分局移送臺灣板橋地方法院檢察
    署呈臺灣高等法院檢察署檢察長移轉臺灣板橋地方法院檢察
    署檢察官偵查起訴。
    理  由
一、證據：
  (一)甲○○於警詢、偵查及本院審理中之自白。
  (二)臺灣檢驗科技股份有限公司出具之濫用藥物尿液檢驗報告及
    臺北縣政府警察局蘆洲分局偵辦毒品案件尿液代碼對照表。
  (三)扣案如附表所示之物，及卷附臺北縣政府警察局蘆洲分局查
    獲涉嫌毒品危害防制條例毒品初步鑑驗報告單、臺灣檢驗科
    技股份有限公司出具之濫用藥物檢驗報告。
  (四)臺灣高等法院被告前案紀錄表。
二、論罪科刑之法律適用：
  (一)按海洛因、安非他命分別為毒品危害防制條例第二條第二項
    第一款、第二款所定之第一級毒品及第二級毒品，依被告其
    行為時之法律規定，核其所為，係犯同條例第十條第一項之
    施用第一級毒品罪，及同條例第十條第二項之施用第二級毒
    品罪。其施用前後持有海洛因、安非他命之低度行為均為施
    用之高度行為所吸收，不另論罪。被告所犯上開二罪，犯意
    各別，行為互殊，應予分論併罰。
  (二)爰審酌被告有前述犯罪及施用毒品遭查獲之紀錄，有臺灣高
    等法院被告前案紀錄表附卷足據，素行不佳，且前已因觀察
    勒戒執行完畢而經不起訴處分，業受毒品危害防制條例對施
    用毒品人之寬典，竟仍一再吸食，並施用兩種毒品，顯見並
    無悔意，惡性非淺，而其施用毒品實為戕害自身健康之犯罪
    ，於他人固無明顯重大危害，然對社會善良風氣已足生不良
    影響，並斟酌其施用之次數，及其於偵審中俱能坦認犯行，
    犯罪後之態度尚稱良好等一切情狀，分別量處如主文所示之
    刑，並定其應執行之刑，以資儆懲。
  (三)警於查獲時扣得如附表一編號一、二、三所示之海洛因，係
    查獲之第一級毒品，應依毒品危害防制條例毒品危害防制條
    例第十八條第一項前段之規定，於其施用第一級毒品罪之罪
    刑宣告項下併為沒收銷燬之諭知。又上開海洛因之外包裝袋
    、所摻入之香煙與殘渣袋等，則分別為被告所有預備供其施
    用第一級毒品犯罪及供其施用第一級毒品犯罪用餘之物，亦
    經被告陳明在卷，應分別併依刑法第三十八條第一項第二款
    之規定為沒收之宣告。另扣案如附表二所示之物，分屬被告
    所有供本件施用第一級毒品與第二級毒品犯罪所用之物，此
    同據被告供陳甚明，應併依刑法第三十八條第一項第二款之
    規定於其罪刑宣告項下分別為沒收之諭知。至於扣案行動電
    話兩具，核與被告施用毒品之犯行無涉，復不屬法定應為義
    務沒收之違禁物品，自無從併為諭知沒收，附此敘明。
據上論斷，應依刑事訴訟法第二百七十三條之一第一項、第二百
九十九條第一項前段、第三百十條之二、第四百五十四條第二項
、毒品危害防制條例第十條第一項、第二項、第二十三條第二項
、第十八條第一項前段，刑法第十一條前段、第五十一條第五款
、第三十八條第一項第二款，判決如主文。
本案經檢察官陳伯均到庭執行職務。
中　　華　　民　　國　　96　　年　　12　　月　　13　　日
                    刑事第十庭  法　官  楊博欽
以上正本證明與原本無異
如不服本判決應於送達後十日內向本院提出上訴狀
                                書記官　李慈容
中　　華　　民　　國　　96　　年　　12　　月　　13　　日
附錄本案論罪科刑法條全文：
毒品危害防制條例第十條
  施用第一級毒品者，處六月以上五年以下有期徒刑。
  施用第二級毒品者，處三年以下有期徒刑。
附表一：
┌──┬───────────────────────┐
│編號│扣案物名稱及數量                              │
├──┼───────────────────────┤
│ 一 │海洛因乙包（淨重一點九公克）                  │
├──┼───────────────────────┤
│ 二 │香煙四支內摻入之海洛因（量微無法秤重）        │
├──┼───────────────────────┤
│ 三 │海洛因殘渣袋十一個內殘留海洛因（量微無法秤重）│
└──┴───────────────────────┘
附表二：
┌──┬───────────────────────┐
│編號│扣案物名稱及數量                              │
├──┼───────────────────────┤
│ 一 │分裝袋三十個                                  │
├──┼───────────────────────┤
│ 二 │分裝勺三支                                    │
├──┼───────────────────────┤
│ 三 │安非他命吸食器乙組                            │
├──┼───────────────────────┤
│ 四 │玻璃球吸食器乙顆                              │
├──┼───────────────────────┤
│ 五 │酒精燈乙個                                    │
└──┴───────────────────────┘
